Inventaris van het archief van het klooster Maria Magdalena in Bethanië te ''s-Gravenzande
Nationaal Archief, Den Haag
- Finantiëel beheer, B.
  - Landerijen en huizen, II.
    - in 's-Gravenzande (stad), b.
      - Eigendomsbewijs van 4 hont land, afkomstig van het bagijnhof. 1428. Met akten van den bisschop, houdende toestemming tot verkoop en bekrachtiging daarvan, d.d. 1428 en 1429 en ruilcontract d.d. 1428., 1428-1429; 14, 14.1 - 14.3; 4 charters (waarvan 2 getransfigeerd)
        - 1428 november 19, getransfigeerd, 14.3
          a. Oorspr. (Inv. no. 14.3). Met een overblijfsel van het zegel van Allairt Berthelmees' zoon en het geschonden zegel van Floris Dirc Harmens zoon in groene was. - Met transfix d.d. 1429 April 28 (regest no. 70).
          b. Afschr. in Inv. no. 5, fol. XXVII verso.
        - 1429, getransfigeerd, 14.2
          70 1429 April 28
          Swederus, bisschop van Traiectum, bekrachtigt de overdracht door de bewaarsters van het bagijnhof te tsGravensand aan rector en Regulieren van het klooster van sint Maria Magdalena aldaar, nader vermeld in den brief d.d. 1428 November 19, waardoor deze is gestoken (zie regest no. 68).
          Datum anno Domini M° CCCC° vicesimo nono mensis Aprilis die vicesima octava.
          a. Oorspr. (Inv. no. 14.2). Met het geschonden zegel van de oorkonder in rode was.
      - Verhuurcontract van een tuin. Met bijbehoorend huurcontract., 1463; ---; 2 charters
        reg. nos. 164 en 165.
        Bekend als inv. nr. 15* (coll. Van Vredenburcht no. 262-263). Niet aanwezig in Nationaal Archief.
      - Verklaring omtrent een uitweg van een boomgaard ten behoeve van Mr. Adriaen Jans zoon., 1494; 16; 1 charter
        reg. no. 213.
        213 1494 Februari 23
        Schout, burgemeesters en schepenen der stad sGravensande oorkonden, dat Willeboy Jacobs zoon ten verzoeke van Mr. Adriaen Jans zoon, priester, onder eede verklaart, dat deze eertijds bij den verkoop aan hem van het huis in het Zuideinde aan de Cortestraet bedongen heeft een uitweg van den boomgaard naar de straat, breed 3 roevoeten, op zekere voorwaarden.
        ......opten XXIIIen dach van Februario in den jare ons Heeren dusent vierhondert vier ende tneghentich.
        a. Oorspr. (Inv. no. 16). Met geschonden stadszegel in groene was.
        b. Afschr. in Inv. no. 5 fol. CXXXIX.
      - Testament van Claes Jans zoon, waarbij hij het klooster zijn geheele vermogen vermaakt, waaronder 11/2 morgen land. 1498. Met oudere transportbrief., 1477, 1498; 17.1, ---; 1 charter
        reg. nos. 193 en 219.
        - Testament 1498, ---; 17*
          Bekend als inv.nr. 17*. (coll. Van Vredenburcht no. 269). Niet aanwezig in Nationaal Archief.
          219 1498 April 22
          Notaris Cornelius Cornelius' zoon Gaerdynck instrumenteert, dat Claes Jans zoon, leekebroeder van het convent der Regulieren van Bethania te tsGravenzand, zijn testament maakt, waarbij hij al zijne goederen aan het klooster vermaakt, onder beding, dat het aan zijne erfgenamen zal betalen eene jaarlijksche rente van 1 pond Vlaamsch, losbaar met den penning 16, benevens aan de broeders en leeken van het convent 2 pond Hollandsch tot een pitantie.
          Acta sunt hec in conventu praedicto in cella dicti testatoris sub anno indictione mense die hora et pontificatu quibus supra (anno a nativitate Eiusdem millesimo quadringentesimo nonagesimo octavo indictone prima mensis Aprilis die vicesima secunda hora prima vel quasi pontificatus sanctissimi in Domino patris ac domini nostri domini Alexandri pape sexti anno suo sexto).
          a. Oorspr. (Inv. no. 17.2). Met de signatuur van den notaris.
          b. Afschr. in Inv. no. 5, fol. CLXXIIII.
        - Akte van verkoop van een huis met 1 1/2 morgen land te 's-Gravenzande door Clais Adriaensz. aan Clais Jansz., 1477, 17.1; 1 charter
          193 1477 December 2
          Schepenen in den Hage oorkonden, dat Clais Adriaens zoon verkoopt aan Clais Jans zoon een huis met 1½ morgen land binnen de stad tsGravensande tusschen de vaart en de Hoflaan.
          Gescreven upten anderden dach in Decembri int jair ons Heren duysent vierhondert seven ende tseventich.
          a. Oorspr. (Inv. no. 17.1). Met het schependomszegel in groene was.
          b. Afschr. in Inv. no. 5, fol. XLIV verso.
      - Eigendomsbewijs van 41/2 hont land, afkomstig van het kapittel van Naaldwijk., 1558; 18; 1 charter
        reg. no. 275.
        275 1558 October 20
        Deken en kapittel van Naeldwijck verkoopen, na jarenlang geschil over den eigendom en behoudens toestemming van hun patroon, den heer van Naeltdwijck, aan prior en convent van sGravenzande 4½ hont land aldaar achter de tuinen, terwijl deze bovendien zullen voldoen de achterstallige pacht van dit land over 6 jaar.
        Actum tot Naeldwijck opten twintichsten dach van der maendt October anno vijfthyenhondert acht ende vijftich.
        Oorspr. (Inv. no. 18). Met geschonden zegels van het kapittel in roode, en van het convent in groene was.
    - in 's-Gravenzande (ambacht), c.
      zie ook de reg. nos. 108, 144, 206, 218, 250 en 257 en reg. no. 4 van het Bagijnhof v. 's-Gravenzande.
      - Eigendomsbewijs van het tweedeel van 10 morgen land voor Gherit Floris' zoon., 1407; 19; 1 charter
        reg. no. 32.
        32 1407 November 13
        Pieter van der Woude verkoopt aan Gherit Floris' zoon1) het tweedeel van 10 morgen land bij Gravensande bij de molen, genaamd Floris' land van Brabant.
        Int jaer ons Heren MCCCC ende zeven des Sondaghes na sinte Mertins dach in den winter.
        a. Oorspr. (Inv. no. 19). Met het zegel van de oorkonder in groene was.
        b. Afschr. in Inv. no. 5, fol. XLVII.
      - Eigendomsbewijs van 11/2 morgen land voor Jan Hughe Cleymans zoon, afkomstig van Joost Pieter Hoven zoon., 1410; 20; 1 charter
        reg. no. 35.
        35 1410 Juli 13
        Joost Pieter Hoven zoon verkoopt aan Jan Hughe Cleymans zoon ten behoeve van Jacob Aernts zoons kinderen 1½ morgen land in Zandambacht in het Noortlant.
        Int jair ons Heren dusent vierhondert ende tyen op sinte Margrieten dach.
        a. Oorspr. (Inv. no. 20). Met geschonden zegel van Aernt Gherryts zoon1), schout te 's-Gravenzande, in groene was.
        b. Afschr. in Inv. no. 5, fol. XC verso.
      - Eigendomsbewijs van 4 hont 82 gaarden land voor Ymme Ghijsbrechts dochter, afkomstig van Jan Fyneyoy e.a., 1417; 21; 1 charter
        reg. no. 42.
        42 1417 Januari 6
        Jan Fyneyoy, Matte Jan Louwen zoon en Symon Jacobs zoon verkoopen aan Ymme Ghijsbrechts dochter 4 hont en 82 gaarden land tsGravenzand in het Noirlant op de Zandelingh bezuiden den Noorlantsdijk.
        Int jair ons Heren dusent vierhondert ende seventien upten sesten dach in Januario.
        a. Oorspr. (Inv. no. 21). Met het zegel van Claes die Bes in groene was.
        b. Afschr. in Inv. no. 5, fol. LXX.
      - Eigendomsbewijs van 81/2 morgen 2 hont land voor Bartolomees Imnen zoon, afkomstig van Gheryt Florys' zoon., 1419; 22; 1 charter
        reg. no. 50.
        50 1419 Juli 4
        Gheryt Florys' zoon 1) verkoopt aan Bartolomees Imnen zoon 8½ morgen 2 hont land in het ambacht tsGravenzande in het Nyewelant tusschen den ouden Maasdijk en den Nyewelant tusschen dijk.
        Int jair ons Heren dusent vierhondert ende negentien op sinte Martijnsdach translacio.
        a. Oorspr. (Inv. no. 22). Met de zegels van Dirc Jacobs zoon en Pieter Jans zoon (van der Sterre) in groene was.
        b. Afschr. in Inv. no. 5, fol. LXXVIII verso, in 1589 gecollationeerd door notaris J. de Wolfswinckel.
      - Eigendomsbewijs van 1/4 van 51/2 morgen land en 11 hont ten behoeve van Bertelmeeus Geryts zoon. 1422. Met oudere transportbrief d.d., 1408; 23.1, 23.2; 2 charters
        reg. nos. 33 en 56.
        - 1408, 23.1
          33 1408 Juni 25
          Heynric van Naeldwijc, ridder, maarschalk van Noort-Holland, verkoopt aan Gheryt Florys' zoon1)en Aelbrecht Jacobs zoon 5½ morgen lands in het ambacht sGravenzande benevens 11 hont land aldaar bewesten den Poel, gekocht van den abt van Sinte-Mariënwaerde.
          Ghegheven int jaer ons Heren dusent vierhondert ende achte des Manendaghes na sinte Jans dach Baptista.
          a. Oorspr. (Inv. no. 23.1). Met het zegel van de oorkonder in groene was.
          b. Afschr. in Inv. no. 5, fol. XLI.
        - 1422, 23.2
          56 1422 Februari 2
          Jan Kog Jacobs zoon verkoopt aan Bertelmeeus Geryts zoon1) ¼ van 5½ morgen land in het ambacht van tsGravensande en van 11 hont aldaar bewesten den Poel.
          Gegeven up onser Liever Vrouwen dach purificatio int jair ons Heren MCCCC twee ende twintich.
          a. Oorspr. (Inv. no. 23.2). Met. het zegel van Michiel Kog Pieters zoon, oom van de oorkonder, in groene was.
          b. Afschr. in Inv. .no. 5, fol. XLI verso.
      - Eigendomsbewijs van het Teylingerland voor Geryt Florys' zoon, afkomstig van IJsbrant van Scoten., 1429; 24; 1 charter
        reg. no. 74.
        74 1429 October 1
        IJsbrant van Scoten verkoopt aan Geryt Florys' zoon het zoogenaamde Teylingher land, gelegen in het ambacht tsGravenzande in het Ouwelant, dat hij in gemeenschap bezit met Jan van Scoten, priester, en met genoemden Geryt Florys' zoon.
        Int jaer ons Heren dusent vierhondert ende neghen ende twintich op sinte Baven dach.
        a. Oorspr. (Inv. no. 24). Met het zegel van IJsbrant van Scoten in groene was.
        b. Afschr. in Inv. no. 5, fol. XLVII verso.
      - Eigendomsbewijs van 21/2 morgen land, afkomstig van Bal Dirc Olyviers zoons (weduwe)., 1451; 25; 1 charter
        reg. no. 124.
        124 1451 Januari 3
        Landschepenen van sGravenzande oorkonden, dat Bal Dirc Olyviers zoons (weduwe) verkoopt aan de prior van sGravenzande ten behoeve der Regulieren 2½ morgen land in het Nuwelant.
        Int jaer ons Heren dusent vierhondert een ende vijftich opten derden dach in Januario.
        a. Oorspr. (Inv. no. 25). Met het geschonden landschepenzegel in groene was.
        b. Afschr. in Inv. no. 5, fol. LIIII.
        Zie regest no. 126.
      - Eigendomsbewijs van 1 en van 1/2 morgen land, afkomstig van Bertolmees Willems zoon., 1452; 26; 1 charter
        reg. no. 130.
        130 1452 Maart 9
        Bertolmees Willems zoon verkoopt aan het convent der Regulieren van Bethaniën bij sGravenzande 1 morgen land in het ambacht sGravenzande en ½ morgen land aldaar.
        ...... int jaer ons Heren dusent vierhondert twie ende vijftich opten neghenden dach in Maerte.
        a. Oorspr. (Inv. no. 26). Met het geschonden zegel van Geryt Colijns zoon in groene was
        b. Afschr. in Inv. no. 5, fol. XXVIII verso.
      - Eigendomsbewijs van de helft van 51/2 morgen land, afkomstig van Florys Gheryts zoon., 1455; 27; 1 charter
        reg. no. 136.
        136 1455 October 29
        Mr. Aernt Florys' zoon1) verklaart, dat wijlen zijn vader Florys Gheryts zoon met goeddunken van zijne echtgenoote en zijne kinderen bij zijn sterven gegeven heeft aan de Regulieren van Bethaniën bij sGravenzande de helft van 5½ morgen land in de Grote Gheesttiende aldaar bewesten den Ouden dijk tot het houden van de missen, die zijn grootvader Gheert Florys' zoon bij zijn dood had bepaald.
        Int jaer ons Heren dusent vierhondert vijf ende vijftich opten neghen ende twintichsten dach in Octobri.
        a. Oorspr. (Inv. no. 27). Met geschonden zegel van de oorkonder in groene was.
        b. Afschr. in Inv. no. 5, fol. LIIII verso.
      - Eigendomsbewijs van 2 morgen land voor Willem Pieters zoon, afkomstig van de kinderen van Jacob Pieters zoon en Jan Claes' zoon. 1456. Met oudere transportbrieven., 1439, 1456; 28.1 - 28.3; 3 charters
        reg. nos. 98, 102 en 142.
        - 1439 januari 8, 28.1
          98 1439 Januari 8
          Pieter Wormbouts zoon verkoopt aan Heynric Bertelmees' zoon al het land, dat hij en zijn kinderen in het ambacht 'sGravensande bezitten, groot 2 morgen, genaamd Pinakersland, waarvan zij 5 deelen bezitten tegen Pieter Claes' zoon 3 deelen.
          Int jair ons Heren dusent vierhondert neghen ende dertich des Donredaghes na den heilighen Dertienen dach.
          a. Oorspr. (Inv. no. 28.1). Met de zegels van Gheryt Hughen zoon en Philips Hughe Starcken zoon in groene was.
        - 1439 mei 12, 28.2
          102 1439 Mei 12
          Heynric Bertelmees' zoon verkoopt aan zijn neef Willem Pieters zoon 5/8 van 2 morgen land in het ambacht tsGravenzande, waarvan 3/8 behoort aan Pieter Claeys van Pijnakers zoon.
          Int jaer ons Heeren dusent vierhondert negen ende dertich op sinte Pancracius' dach.
          a. Oorspr. (Inv. no. 28.2). Met het geschonden zegel van de oorkonder in groene was.
          b. Afschr. in Inv. no. 5, fol. LXIII verso.
        - 1456, 28.3
          142 1456 December 7
          Landschepenen van tsGravenzande oorkonden, dat de kinderen van wijlen Jacob Pieters zoon met Jan Claes' zoon verkoopen aan Willem Pieters zoon op het Upstal te Naeldwijck 3/8 van 2 morgen land, waarvan 5/8 hem reeds toebehoort, liggende ½ morgen hiervan in het Pachtelant benoorden den Puel en het overige in het Nyeuwelant.
          Int jaer ons Heeren duussent vierhondert zess ende vijftich opten sevensten dach in Decembri.
          a. Oorspr. (Inv. no. 28.3). Met het landzegel in groene, was.
          b. Afschr. in Inv. no. 5, fol. LXVI verso.
      - Testament, waarbij Christijn Peters dochter vermaakt 2 halve morgens 66 gaarden land, 1 halven morgen en een derde perceel, benevens eenige renten., 1460; 29; 1 charter
        reg. no. 155.
        155 1460 Mei 24
        Notaris Wilhelmus Jacobus' zoon uit Noirtwijck instrumenteert, dat Christijn Peters dochter, bagijn te sGravensande, schenkt aan Johannes de Jonghe, prior, Wilhelmus Georgius' zoon, supprior, Nycolaus Arnoldus' zoon, procurator, en het convent van het klooster der Regulieren van de Heilige Maria Magdalena in Bethania bij sGravensande eenige perceelen land in het ambacht sGravenzande en renten uit huizen aldaar, als omschreven in de mede overgegeven schepenbrieven, te weten 2 halve morgens 66 gaarden land beoosten den heerweg, ½ morgen in Donyssvelt bewesten den heerweg, het land in Noortlant, verhuurd voor 1 wilhelmusschild 7 groot, benevens de jaarlijksche renten van 3 Rijnsche guldens, gaande uit de helft van 4 morgen 7 gaarden in Noortlant, 25 groot en 1 pond uit huizen in de Langhestraat, terwijl ze hun tevens al haar kleinoodiën en juweelen schenkt, onder voorbehoud van het gebruik.
        Acta sunt hec in sGravensande in ecclesia monasterii Regularium supradicti sub anno indictione mense die hora et pontificatu quibus supra (anno a nativitate eiusdem Domini millesimo quadringentesimo sexagesimo indictione octava die vero vicesima quarta mensis Maii hora primarum vel eo circa pontificatus sanctissimi in Christo patris ac domini nostri domini Pii divina providentia pape secundi anno secundo).
        a. Oorspr. (Inv. no. 29). Met de signatuur van den notaris.
        b. Afschr. in Inv. no. 5, fol. CLXIII.
      - Eigendomsbewijs, mede voor het klooster St. Elisabeth, van 2 weer land, 81/2 hont en de helft van een zevende van de uitgorzen in den Andel, afkomstig van Bertelmees Gheryts zoon., 1460; 30; 1 charter (reg no. 158)
        zie ook reg. no. 211.
        158 1460 Juli 4
        Landschepenen van sGravenzande oorkonden, dat Bertelmees Gheryts zoon1) geeft, ten behoeve van zijne kinderen Joest en Katrijn, aan het convent der Regulieren van Bethaniën bij sGravenzande en aan het convent van Sint Lijsbetten zusters in den Haghe te zamen 2 weer land, gelegen in den Andel buiten sGravenzande, 8½ hont land aldaar tusschendijks, 1½ gouden Rijnsche guldens 's jaars, gaande uit een weer land van het Sint Lijsbetten zusterhuis in den Haghe, en de helft van 1/7 van de grazen, uitgorzen en de Bank, behorende tot den Andel.
        Int jaer ons Heren dusent vierhondert ende tsestich opten vierden dach in Julio.
        a. Oorspr. (Inv. no. 30). Met geschonden landzegel in groene was.
        b. Afschr. in Inv. no. 5, fol. LXXXI, gecollationneerd door notaris J. de Wolfswinckel in 1589.
      - Eigendomsbewijs van de helft van 6 morgen land, afkomstig van Heynric Pieters zoon., 1463; 31; 1 charter
        reg. no. 163.
        163 1463 Maart 8
        Landschepenen van sGravenzande oorkonden, dat Heynric Pieters zoon verkoopt aan het convent der Regulieren van Bethaniën bij sGravenzande ¼ van 6 morgen lands aldaar in het Nuwelant bewesten den Ouden dijk.
        ...... opten achten dach in Maerte int jaer ons Heren dusent vierhondert drie ende tsestich.
        a. Oorspr. (Inv. no. 31). Met het geschonden schependomszegel in groene was.
        b. Afschr. in Inv. no. 5, fol. LV.
      - Eigendomsbewijs van 51/2 morgen land, afkomstig van Bertolmees Gerrits zoon., 1464; 32; 1 charter
        reg. no. 166.
        166 1464 Januari 4
        Landschepenen van sGravenzande oorkonden, dat Bertolmees Gheryts zoon1) verkoopt aan het convent der Regulieren van Bethaniën 5½ morgen land in het ambacht sGravenzande in het Noortlant beoosten den dijk, zooals omschreven staat in het pachtboek van Voren.
        ...... opten vierden dach in Januario int jaer ons Heren dusent vierhondert vier ende tsestich.
        a. Oorspr. (Inv. no. 32). Met het geschonden schependomszegel in groene was.
        b. Afschr. in Inv. no. 5, fol. XCII.
      - Transportbrieven, behorende bij een niet meer aanwezig eigendomsbewijs van 11/2 morgen land d.d. 1464., 1430, 1439; 33.1, 33.2; 2 charters
        reg. nos. 77 en 99.
        zie ook reg. no. 167.
        - 1430, 33.1
          77 1430 Februari 12
          Aelbrecht Gheryt bastaardzoon van der Wateringhe verkoopt aan Jan Vridachs zoon 1½ morgen land in het ambacht van sGravenzand in het Oudelant.
          Int jair ons Heren dusent vierhondert ende dertich op den twalefsten dach in Februario.
          a. Oorspr. (Inv. no. 33.1). Met de zegels van Allairt Bartelmees' zoon, grootvader van Aelbrecht, en van Jacob Buys in groene was.
          b. Afschr. in Inv. no. 5, fol. XLIX.
        - 1439, 33.2
          99 1439 Januari 13
          Jan Dirck Vrydachs zoon verkoopt aan Claes die Buyzer 1½ morgen land, nader vermeld in den brief d.d. 1430 Februari 12 (regest no. 77).
          Gegeven int jair ons Heren duysent vierhondert negen ende dertich up sinte Ponciaens avont.
          a. Oorspr. (Inv. no. 33.1). Met de geschonden zegels van Aernt van der Does en Aernt Geryts zoon1) in groene was.
      - Transportbrieven, behorende bij een niet meer aanwezig eigendomsbewijs van 21/2 morgen land d.d. 1464., 1440, 1433 en 1429; 34.1 - 34.3; 3 charters
        reg. nos. 71, 86 en 106.
        zie ook reg. no. 168.
        - 1440, 34.3
          106 1440 April 2
          Jan Wouters zoon verkoopt aan Claes die Buyser 2½ morgen lands, hem door huwelijk met Lijsbeth, weduwe van Willem Claes' zoon van Delf, aangekomen en nader omschreven in de brieven d.d. 1433 Januari 27 (regest no. 86) en 1429 Mei 18 (regest no. 71).
          Int jair ons Heren M CCCC ende viertien upten anderden dach in Aprille.
          a. Oorspr. (Inv. no. 34.3). Met het geschonden zegel in groene was van Gerryt Potter van der Loo.
          b. Afschr. in Inv. no. 5, fol. L.
        - 1433, 34.2
          86 1433 Januari 27
          Jan Dirc Vrydachs zoon verkoopt aan Willem Claes' zoon van Delf en Lijsbeth, zijn echtgenoote, 2½morgen land tusschen den Ouden dijk en het Waeltgen.
          Int jair ons Heren dusent vierhondert dreëndertich upten sevenentwyntichsten dach in Januario.
          a. Oorspr. (Inv. no. 34.2). Het zegel van Allert Bertelmeeus' zoon verloren.
          b. Afschr. in Inv. no. 5, fol. XLIX verso.
        - 1429, 34.1
          71 1429 Mei 18
          Dirc Muel verkoopt aan Jan Dirc Vrydachs zoon 2½ morgen land in het Ouwelant in het ambacht van tsGravenzande tusschen den Ouden dijk en het Waeltgen.
          Int jair ons Heeren dusent vierhondert neghen ende twintich des Woensdaghes in die Pinxter heilichdagen.
          a. Oorspr. (Inv. no. 34.1). Met het zegel van Florys Dirx zoon in groene was.
          b. Afschr. in Inv. no. 5, fol. XXXVII.
      - Eigendomsbewijs van de helft van 2 morgen land, afkomstig van het Sint-Agnietenklooster te Delft., 1464; 35; 1 charter
        reg. no. 169.
        169 1464 September 20
        Joest Claes' zoon, rector, Aecht Heynrics dochter, priorin, en het convent der Regularissen van Sinte Agnieten klooster, genaamd int dal van Jozaphat binnen de stad Delft, verkoopen aan het convent der Regulieren van Bethaniën bij tsGravenzande de helft van 2 morgen land aldaar in het Donixvelt.
        ...... opten twintichsten dach van Septembri int jair ons Heren dusent vierhondert vier ende tsestich.
        a. Oorspr. (Inv. no. 35). Met het conventszegel in groene was.
        b. Afschr. in Inv. no. 5, fol. XXXVII verso.
      - Eigendomsbewijs van 4 hont land, afkomstig van Claes Claes' zoon., 1464; 36; 1 charter
        reg. no. 170.
        170 1464 December 14
        Claes Claes' zoon verkoopt aan heer Bertelmees, priester, ten behoeve van het Regulierenklooster te tsGravenzande 4 hont land aldaar.
        ..... upten XIIIen dach in Decembri int jair ons Heren M CCCC vier ende tsestich.
        a. Oorspr. (Inv. no. 36). Met geschonden zegels van Dammas Zijsman Pieters zoon en Pieter Geryts zoon in groene was.
      - Eigendomsbewijs van 11/2 morgen land, afkomstig van Dirk van Poe geest, priester en kanunnik te Naaldwijk. 1476. Met oudere transport brief., 1470, 1476; 37.1, 37.2; 2 charters (aaneengehecht)
        reg. nos. 189 en 177.
        - 1470, 37.1
          177 1470 Maart 31
          Wouter Geryts zoon verkoopt aan Dirc van Poelgeest, priester, kanunnik te Nailwijck, 1½ morgen land in het ambacht sGravenzande bewesten den Ouden dijk.
          Int jair ons Heren dusent vierhondert ende tseventich upten laetsten dach van Marte.
          a. Oorspr. (Inv. no. 37.1). Met het geschonden zegel van Ghijsbrecht van Mattenes, schout te Naald wijk,ingroene was.
          b. Afschr. in Inv. no. 5, fol. LV verso.
          Aan het oorspr. is vastgehecht het charter d.d. 1476 Januari 23 (regest no. 189).
        - 1476, 37.2
          189 1476 Januari 23
          Landschepenen van sGravensande oorkonden, dat heer Dirck van Poelgheest, priester en kanunnik te Naildwijck, verkoopt aan de prior en het convent van de Regulieren te sGravensande 1½ morgen lands aldaar bewesten den Ouden dijk.
          Upten drie ende twintichsten dach in Januario in den jair ons Heren dusent vierhondert ses ende tseventich.
          a. Oorspr. (Inv. no. 37.2). Met geschonden schependomszegel in groene was.
          b. Afschr. in Inv. no. 5, fol. LVI.
          Het oorspr. was vastgehecht aan no. 177.
      - Eigendomsbewijs van 26 morgen en van 8 hont land te Monster voor Costijn Jans zoon, afkomstig van Aelbrecht van Raphorst. Met bijbehorende akte., 1474; 38.1, 38.2; 2 charters
        reg. nos. 186 en 187.
        - 1474 mei 1, 38.2
          187 1474 Mei 1
          Ghijsbrecht van Raephorst geeft aan zijn neef Aelbrecht van Raephorst Diricx zoon in eigendom de hofstede van Raephorst met bijbehoorend land, die deze van hem in leen houdt en gekocht heeft van Heinric Sadelpoger.
          ...... den iersten dach in Meye in jair duysent vierhondert vier ende tseventich.
          a. Oorspr. (Inv. no. 38.2). Met geschonden zegel van de oorkonder in rode was.
          b. Afschr. in Inv. no. 5 fol. XLIII verso.
        - 1474 april 22, 38.1
          186 1474 April 22
          Aelbrecht van Raphorst, schout van Hairlem, verkoopt aan Costijn Jans zoon 26 morgen land in het ambacht van tsGravensande en 8 hont land in den ban van Monster ten Oosten van den Puel, in gebruik bij de Regulieren van tsGravensande.
          ...... opten XXIIen dach in Aprille int jair ons Heeren MCCCC vier ende tseventich.